臺灣桃園地方法院刑事判決　　　　　 100年度審易字第1748號
公　訴　人　臺灣桃園地方法院檢察署檢察官
被　　　告　羅尚緯原名羅聖威.
上列被告因竊盜案件，經檢察官提起公訴（100 年度偵字第1723
0 號），被告於本院準備程序進行中為有罪之陳述，本院改以簡
式審判程序，判決如下：
    主      文
羅尚緯攜帶兇器竊盜，未遂，累犯，處有期徒刑柒月；扣案之一
字起子壹支、手電筒壹個均沒收。
    事實及理由
一、被告所犯之罪，為死刑、無期徒刑、最輕本刑3 年以上有期
    徒刑或高等法院管轄第一審案件以外之罪，而被告於本院準
    備程序進行中，就被訴事實為有罪之陳述，經本院告知簡式
    審判程序意旨，並聽取公訴人及被告之意見後，依刑事訴訟
    法第273 條之1 第1 項之規定，裁定依簡式審判程序審理。
二、犯罪事實：
    羅尚緯（原名羅聖威）前於民國94年間，因施用毒品案件，
    經本院以94年度訴字第2434號判決分別判處有期徒刑8 月、
    4 月，應執行有期徒刑10月確定，於96年2 月14日縮刑期滿
    執行完畢。另於95年間，因竊盜案件，經臺灣高等法院以95
    年度上易字第2141號判決判處有期徒刑1 年確定，並經同法
    院以96年度聲減字第650 號裁定減為有期徒刑6 月確定，於
    96 年8月21日期滿執行完畢。又於96年間，因竊盜案件，經
    本院以96年度審易字第855 號判決判處有期徒刑7 月確定；
    再於96年間，因妨害自由案件，經本院以97年度審簡字第58
    3 號判決判處有期徒刑3 月確定；繼於96年間，因竊盜案件
    ，經本院以96年度易字第1389號判決判處有期徒刑8 月、10
    月，應執行有期徒刑1 年5 月確定，上開4 罪刑，經本院以
    98年度聲字第858 號裁定合併定應執行有期徒刑2 年確定，
    於98年9 月4 日假釋併付保護管束出監，迄98年10月10日保
    護管束期滿，假釋未經撤銷，其未執行之刑以已執行論（於
    本案均構成累犯）。詎仍不知悔改，復意圖為自己不法之所
    有，而基於加重竊盜及毀損之犯意，於99年11月10日凌晨 4
    時20分許，攜帶手電筒1 個及客觀上足以對人之生命、身體
    、安全構成威脅，且具有危險性而可供兇器使用之一字起子
    1 支，在桃園縣中壢市○○路417 號前，持石塊擊破江明樺
    所有停放於該處之車牌號碼8330-ED 號自用小客車右前車窗
    ，致令該車窗不堪使用，足以生損害於江明樺後，於著手行
    竊之際，適為江明樺聽聞警報器聲響前往察看，始未得手，
    經警到場處理，並扣得上開一子起子1 支、手電筒1 個，始
    悉上情。
三、認定被告犯罪所憑之證據：
  (一)被告羅尚緯於偵訊、本院行準備程序及審理時之自白。
  (二)證人即告訴人江明樺於警詢及偵訊時之證述。
  (三)桃園縣政府警察局中壢分局中福派出所受理刑事案件報案三
    聯單1 份、江明樺指認被告照片1 張、現場及扣案物品照片
    4 張。
  (四)扣案之一字起子1 支、手電筒1 個。
四、查被告於犯罪後，刑法第321 條第1 項業於100 年1 月26日
    修正公布，於100 年1 月28日生效施行。按行為後法律有變
    更者，適用行為時之法律，但行為後之法律有利於行為人者
    ，適用最有利於行為人之法律，刑法第2 條第1 項定有明文
    。修正前之刑法第321 條第1 項原規定：「犯竊盜罪而有左
    列情形之一者，處六月以上、五年以下有期徒刑：一、於夜
    間侵入住宅或有人居住之建築物、船艦或隱匿其內而犯之者
    。二、毀越門扇、牆垣或其他安全設備而犯之者。三、攜帶
    兇器而犯之者。四、結夥三人以上而犯之者。五、乘火災、
    水災或其他災害之際而犯之者。六、在車站或埠頭而犯之者
    。」；而修正後刑法第321 條第1 項則規定：「犯竊盜罪而
    有下列情形之一者，處六月以上、五年以下有期徒刑，得併
    科新臺幣十萬元以下罰金：一、侵入住宅或有人居住之建築
    物、船艦或隱匿其內而犯之者。二、毀越門扇、牆垣或其他
    安全設備而犯之者。三、攜帶兇器而犯之者。四、結夥三人
    以上而犯之者。五、乘火災、水災或其他災害之際而犯之者
    。六、在車站、埠頭、航空站或其他供水、陸、空公眾運輸
    之舟、車、航空機內而犯之者。」，比較修正前後關於刑法
    第321 條第1 項之規定，修正後之刑法第321 條第1 項於第
    1 款刪除「於夜間」之文字；於第6 款增加「航空站或其他
    供水、陸、空公眾運輸之舟、車、航空機內」之文字，擴大
    加重竊盜罪之適用範圍，使部分修正前原應適用普通竊盜罪
    論罪科刑之情形，於修正後改論以加重竊盜罪論罪科刑，並
    增加得併科罰金新臺幣10萬元之規定，解釋上應以修正前之
    規定對被告較有利，自仍依刑法第2 條第1 項前段規定，適
    用行為時之法律即修正前刑法第321 條第1 項規定論處。
五、按刑法第321 條第1 項第3 款之攜帶兇器竊盜罪係以行為人
    攜帶兇器竊盜為其加重條件，只要於竊盜時攜帶兇器，即構
    成加重竊盜或強盜罪名，因立法所規範者為攜帶兇器竊盜即
    屬於加重條件，而不以取出兇器犯之為必要；復此所謂之兇
    器，其種類並無限制，凡客觀上足以對人之生命，身體安全
    構成威脅，具有危險性之兇器均屬之，且祇須行竊或強盜時
    攜帶此種具有危險性之兇器為已足，並不以攜帶之初有行兇
    之意圖為必要（最高法院94年度臺上字第3149號判決、79年
    臺上字第5253號判例意旨可資參照）。是核被告所為，係犯
    修正前刑法第321 條第2 項、第1 項第3 款之攜帶兇器竊盜
    未遂罪及刑法第354 條之毀損罪。被告以破壞告訴人車輛右
    前車窗之方式實施竊盜，係以一行為觸犯毀損罪及攜帶兇器
    竊盜未遂罪，為想像競合犯，應依刑法第55條規定，從一重
    之攜帶兇器竊盜未遂罪處斷。其有如犯罪事實欄所載之犯罪
    科刑執行情形，有臺灣高等法院被告前案紀錄表1 份在卷可
    按，其於徒刑執行完畢後5 年內故意再犯本件有期徒刑以上
    之罪，為累犯，應依刑法第47條第1 項之規定加重其刑。另
    被告已著手於本次竊盜犯罪之實行而不遂，為未遂犯，應依
    刑法第25條第2 項規定，減輕其刑，其有刑之加重及減輕事
    由，應依刑法第71條第1 項之規定，先加後減之。爰審酌被
    告不思以正當手段獲取財物，欠缺尊重他人財產權之觀念，
    且已有竊盜前科紀錄，素行不良，兼衡其犯罪之動機、目的
    、手段、所生損害、犯後坦承犯行之態度及生活狀況、智識
    程度等一切情狀，量處如主文所示之刑。末查，扣案之一字
    起子1 支及手電筒1 個，為被告所有且係供本案犯罪所用之
    物，業據其供承在卷，均應依刑法第38條第1 項第2 款沒收
    。至扣案之手機1 具，被告於本院審理時雖坦承為其所有，
    惟供稱非供犯本案所用或預備之物，復無證據證明與本案犯
    行有關，亦非違禁物，爰不予宣告沒收，併予敘明。
六、應適用之法條：刑事訴訟法第273 條之1 第1 項、第299 條
    第1 項前段、第310 條之2 、第454 條第1 項，修正前刑法
    第321 條第2 項、第1 項第3 款，刑法第2 條第1 項前段、
    第354 條、第25條第2 項、第55條、第47條第1 項、第38條
    第1 項第2 款。
七、如不服本判決，應於判決送達後10日內向本院提出上訴狀（
    應附繕本），其未敘述上訴理由者，應於上訴期間屆滿後20
    日內補提理由書狀於本院，上訴於臺灣高等法院。
本案經檢察官高文政到庭執行職務。
中    華    民    國   100    年    10    月    27    日
                  刑事庭    法  官  黃翊哲
以上正本證明與原本無異。
                            書記官  洪明媚
中    華    民    國   100    年    10    月    27    日
附錄本案論罪科刑法條：
修正前中華民國刑法第321條
犯竊盜罪而有左列情形之一者，處6 月以上、5 年以下有期徒刑
：
一、於夜間侵入住宅或有人居住之建築物、船艦或隱匿其內而犯
    之者。
二、毀越門扇、牆垣或其他安全設備而犯之者。
三、攜帶兇器而犯之者。
四、結夥三人以上而犯之者。
五、乘火災、水災或其他災害之際而犯之者。
六、在車站或埠頭而犯之者。
前項之未遂犯罰之。
中華民國刑法第354條：
毀棄、損壞前二條以外之他人之物或致令不堪用，足以生損害於
公眾或他人者，處二年以下有期徒刑、拘役或五百元以下罰金。